【裁判字號】    97,聲再,5
【裁判日期】    970624
【裁判案由】    聲請再審
【裁判全文】
臺灣臺北地方法院民事裁定               97年度聲再字第5號
聲  請  人  永晉股份有限公司
法定代理人  乙○○
相  對  人  展元貿易有限公司
法定代理人  甲○○
上列當事人間請求返還價金事件，聲請人對於中華民國96年12月
24日本院96年度聲再字第24號確定裁定聲請再審，本院裁定如下
：
    主  文
再審聲請駁回。
再審聲請程序費用新台幣壹仟元由聲請人負擔。
    理  由
一、本件係就本院96年度聲再字第24號確定裁定聲請再審，其理
    由略以：原裁定適用民事訴訟法第498條之1之規定，係違背
    民事訴訟法第507條再審規定及違反憲法第16條訴訟權之保
    障，人民自有權加以排除該不法侵害。又相對人既已於準備
    程序自認聲請人之機器已載給其看過後載回之事實，法院即
    不得就他造自認之事實調查證據，並為與自認事實相反之判
    斷，違背舉證責任分配之原則；且依民事訴訟法第355條第1
    項及第281條規定，推定為真正之文書，既無反證者，即無
    庸舉證，法院不得以自由心證推翻法定證據，縱使準備程序
    筆錄遭竄改，亦不容法院任意更改裁判所由之事實，另為相
    反之裁判，而有適用法規顯有錯誤之再審事由等語。
二、按再審之訴，法院認無再審理由，判決駁回後，不得以同一
    事由，對於原確定判決或駁回再審之訴之確定判決，更行提
    起再審之訴；本條規定於裁定已經確定而聲請再審之情形，
    亦準用之，民事訴訟法第498條之1、第507條分別定有明文
    。蓋再審之目的，原在匡正確定終局判決之不當，以保障當
    事人之權益，為避免當事人以同一事由對於原確定判決或駁
    回再審之訴之確定判決，一再提起再審之訴，致浪費司法資
    源，自應限制當事人以同一事由而重複提起再審之訴，此觀
    之民事訴訟法第498條之1之規定及立法理由甚明。復按對於
    確定裁定聲請再審，依民事訴訟法第507條準用同法第501條
    第1項第4款規定，必須表明再審理由。所謂表明再審理由，
    須指明確定裁定有如何合於法定再審事由之具體情事，始為
    相當，倘僅泛言有何條款之再審事由，無具體情事者，仍難
    謂已合法表明再審事由；又關於再審聲請人未提出再審事由
    性質上無庸命其補正，法院應認其聲請為不合法，以裁定駁
    回之。
三、經查，聲請人固然對本院96年度聲再字第24號確定裁定聲請
    再審，惟其所執再審事由與事實均與其在本院96年度聲再字
    第24號聲請再審事件中所為之主張同一，並經本院依職權調
    閱該聲請再審事件卷宗查對綦詳。又聲請人前就同一事由所
    為再審聲請，亦經本院以96年度聲再字第24號裁定，認為再
    審聲請無理由而裁定駁回在案，是聲請人就此同一再審事由
    更行聲請再審，自違反民事訴訟法第507條準用第498條之1
    規定。再者，聲請人對該確定裁定，聲請再審之理由，泛言
    該裁定違背憲法第16條之規定，未具體指明有如何符合上開
    再審事由之具體情事，要難謂其已具體表明該確定裁定有何
    法定再審事由及符合該事由之具體事實，則再審聲請人為本
    件再審之聲請，於法即有未合，依上開規定及說明，應以裁
    定駁回之。
四、據上論結，本件再審之聲請為不合法，依民事訴訟法第507
    條、第502條第1項、第78條規定，裁定如主文。
中    華    民    國    97    年    6    月    24    日
                  民事第五庭 審判長法  官  薛中興
                                   法  官  周阻民
                                   法  官  蔡如琪
以上正本係照原本作成
本裁定不得再抗告
中    華    民    國    97    年    6    月    24    日
                                   書記官  林孔華


司法院資訊處製作；財團法人民間司法改革基金會備份。
